# 金融资产

提问人：jangyanbo 时间：2015-01-09 12:13:44
陈老师好：一般的pe、投资性主体对金融资产可指定为以公允价值计量且其变动计入当期损益的金融资产，我的问题是如果不是上述特殊的主体，一般的工商企业如果治理层想改变对管理成对其投资的考核方式的话能否指定公允价值模式计量呢，因为我理解金融资产主要看持有目的，原则上不应区分是什么样的主体的。不知该不该这样理解

回答人：chenyiwei
1 、原先已持有的金融资产，在持有期间不能改变其分类。 2 、如果要在初始确认时进行该指定的，必须符合《企业会计准则第 22 号——金融工具确认和计量》第十条的规定。

提问人：jangyanbo 时间：2015-01-09 19:49:18
陈老师！如果集团公司和子公司对同一金融资产具有不同的分类！那再合并报表上是否对其子公司金融资产的核算调整到母公司的分类上呢！如果不用！那又是为什么呢

回答人：chenyiwei
一般不可能有这种情况。金融资产的分类取决于其所在主体的管理层的意图，不存在合并报表层面统一的问题。